最高法院刑事裁定　　　　　　　　　 111年度台抗字第1185號
抗 告 人即
被　　　告　鄭恬慈
抗 告 人即
原　　　審
選任辯護人　柯士斌律師
上列抗告人等因被告違反組織犯罪防制條例等罪案件，不服臺灣
高等法院中華民國111年6月30日駁回聲請具保停止羈押之裁定（
111年度聲字第2150號），提起抗告，本院裁定如下：
    主  文
抗告駁回。
    理  由
一、按羈押之目的，在於確保刑事偵查、審判程序之完成及刑事
    執行之保全。被告究竟有無刑事訴訟法第101條、第101條之
    1 所規定之羈押要件情形，應否羈押，以及羈押後其羈押原
    因是否仍然存在，有無繼續羈押之必要，事實審法院本得斟
    酌訴訟進行程度及其他一切情形而為認定。故受羈押之被告
    除有刑事訴訟法第114 條所列情形之一者外，其應否羈押或
    延長羈押，事實審法院自有認定裁量之權，苟無濫用其權限
    之情形，即不得任意指為違法。
二、本件原裁定以抗告人即被告鄭恬慈（下稱被告）因違反組織
    犯罪防制條例等罪案件（指揮犯罪組織1 罪，加重詐欺取財
    16罪），前經法官訊問後，認其犯罪嫌疑重大，有刑事訴訟
    法第101條之1第1項第7款之情形，有羈押之必要，於民國11
    1年6月17日執行羈押。查被告涉犯指揮犯罪組織、加重詐欺
    取財各犯行（另均想像競合犯一般洗錢罪），業經第一審法
    院判處罪刑（應執行有期徒刑4 年10月）在案，並有卷內相
    關證據可佐，足認其犯罪嫌疑確屬重大，衡以被告自任指揮
    、招募組織集團成員及檢視金融卡即「洗卡」之工作，於短
    期內為多次詐欺取財犯行，被告復係因其夫入獄，而承接主
    持該詐欺集團之責，顯有再與該詐欺集團成員為同類犯罪之
    高度危險，確有反覆實施同一犯罪之虞，再考量本案情節涉
    及組織犯罪、詐欺、洗錢，被害人多人，且詐得不法所得甚
    鉅，嚴重損害社會安全感及破壞人與人之間之信任感，致被
    害人積蓄追索無著，財產損害非少，復有共犯尚未查獲到案
    ，經審酌國家社會秩序之公共利益與被告人身自由受限制之
    程度，就其目的與手段依比例原則權衡，為確保日後訴訟程
    序及國家刑罰權之具體實現，認仍有繼續羈押必要，尚無從
    以限制住居、出境及具保等手段替代羈押，其羈押之原因及
    必要性仍然存在，復無刑事訴訟法第114 條所定不得駁回具
    保聲請之情形，而駁回抗告人柯士斌律師為被告具保停止羈
    押之聲請，已敘明其裁酌理由，核屬原審法院職權之行使，
    經核於法並無違誤。抗告意旨，無非對於原審就有無羈押事
    由及羈押必要性等節，所為適法之職權行使，仍憑己見指為
    違法，或執案件實體上爭辯，指摘原裁定不當，應認本件抗
    告為無理由，予以駁回。
據上論結，應依刑事訴訟法第412條，裁定如主文。
中    華    民    國   111    年    9     月    8     日
                  刑事第七庭審判長法  官  段  景  榕  
                                  法  官  楊  力  進  
                                  法  官  汪  梅  芬  
                                  法  官  宋  松  璟  
                                  法  官  沈  揚  仁  
本件正本證明與原本無異
                                  書記官
中    華    民    國   111    年    9     月    14    日